【裁判字號】    90,上易,1491
【裁判日期】    901029
【裁判案由】    贓物等
【裁判全文】
臺灣高等法院臺南分院刑事判決              九十年度上易字第一四九一號    Ｃ
      上  訴  人  臺灣嘉義地方法院檢察署檢察官
      被      告  丙  ○  ○
右上訴人因被告犯贓物等罪，不服臺灣嘉義地方法院九十年度訴字第二四一號中華民
國九十年五月二十九日第一審判決（起訴案號：臺灣嘉義地方法院檢察署九十年度偵
字第一二七○號），提起上訴，本院判決如左：
      主      文
原判決關於陳永峰部分撤銷。
丙○○寄藏贓物為常業，處有期徒刑貳年。扣案之砂輪機一台、電動鋸一台、大型板
手一台、套筒一組、套筒板手八支、活動板手八支、螺絲起子十支、鐵鎚二支、油壓
剪刀一支、小型油壓剪刀一支、Ｔ型板手十三支、大型Ｔ型板手三支、剪刀五支、鉗
子五支、六角螺絲起子二支、梅花板手六支、萬能鑰匙一支、千斤頂四座均沒收。
      事      實
一、丙○○無業，明知年籍、住所不詳之成年男子陳進福所交付之辛○○、丁○○（
    即戊○○○）、庚○○、己○○、甲○○、乙○○等人所有之自小客車，係來路
    不明之失竊贓車，竟為謀取不法利益，基於搬運、寄藏贓物之概括犯意，自民國
    （下同）八十九年十二月間某日至九十年一月十二日止，連續在台中縣、市等不
    詳地區予以收受後，再行搬運至嘉義縣大埔鄉火燒寮山區空地寄藏，並以解體每
    輛車二至三萬元之代價，為陳進福竊取之車輛拆卸解體為常業。陳文安為丙○○
    之哥哥、鄧智文為丙○○之朋友（陳、鄧二人均已判刑確定），雖知悉丙○○所
    拆卸之車輛來路不明，仍基於搬運贓物之概括犯意聯絡與行為分擔，共同連續多
    次於丙○○拆卸時或拆卸後，協助搬運贓車或零件，鄧智文並參與拆卸車體。嗣
    於九十年一月十二日許，為警當場查獲，並扣得尚未解體之辛○○（車號ＣＭ二
    二一三號）、丁○○（Ａ四○六一五號）所有之小客車各一部、車牌一面（Ｂ八
    二○七七號）、解體工具一批（含砂輪機一台、電動鋸一台、大型板手一台、套
    筒一組、套筒板手八支、活動板手八支、螺絲起子十支、鐵鎚二支、油壓剪刀一
    支、小型油壓剪刀一支、Ｔ型板手十三支、大型Ｔ型板手三支、剪刀五支、鉗子
    五支、六角螺絲起子二支、梅花板手六支、萬能鑰匙一支、千斤頂四座）、及汽
    車燃料費使用通知一張、房屋契約書一本、雜記簿三本、廣告旗座二個、禮品目
    錄二本及皮包一個。
二、案經乙○○訴由台南縣警察局玉井分局報請臺灣台南地方法院檢察署偵辦，嗣該
    署呈請台灣高等法院台南分院檢察署移轉及己○○訴請臺灣嘉義地方法院檢察署
    檢察官偵查起訴。
      理      由
一、訊據被告丙○○對於右揭事實坦承不諱，並據被害人辛○○、丁○○、庚○○、
    己○○、甲○○、乙○○等人於警訊或偵查中指訴稽詳，且有證人謝孟修、許茂
    喜之證述可參，並有當場查扣之尚未解體之辛○○（車號ＣＭ二二一三號）、丁○○（Ａ四○六一五號）所有之小客車各一部、車牌一面（Ｂ八二○七七號）、
    解體工具一批（含砂輪機一台、電動鋸一台、大型板手一台、套筒一組、套筒板
    手八支、活動板手八支、螺絲起子十支、鐵鎚二支、油壓剪刀一支、小型油壓剪
    刀一支、Ｔ型板手十三支、大型Ｔ型板手三支、剪刀五支、鉗子五支、六角螺絲
    起子二支、梅花板手六支、萬能鑰匙一支、千斤頂四座）、及汽車燃料費使用通
    知一張、房屋契約書一本、雜記簿三本、廣告旗座二個、禮品目錄二本及皮包一
    個、贓物認領保管單一份、扣押物品暫時發還領受單四份、扣押物品清單二份在
    卷可查。事證至為明確，被告犯行堪予認定。
二、按刑法第三百四十九條第二項之搬運贓物罪，係指為他人而將贓物移離原所在場
    所者而言，寄藏贓物則係受寄他人之贓物而為隱藏者，倘先有搬運行為，後有寄
    藏行為，前階段之搬運行為應為後階段之寄藏行為所吸收，不另論罪。核被告丙○○所為，係犯刑法第三百四十九條第二項之寄藏贓物罪、暨第三百五十四條之
    毀損罪。前階段之搬運行為應為後階段之寄藏行為所吸收，不另論罪。寄藏贓物
    行為與毀損行為間有方法結果之牽連關係，應從一重之寄藏贓物罪處斷。又查被
    告當時無業，解體車輛每輛得款二至三萬元等情，已據被告於警訊供認明確，其
    顯係以此為職業並賴以為生，雖被告於原審審理中始提出另有工作之證明，顯係
    卸責之詞，惟以上揭情節觀之仍無礙本件常業之認定，是被告所為應係犯刑法第
    三百五十條之常業犯。被告與已判刑確定之共同被告陳文安、鄧智文間有犯意之
    聯絡與行為之分擔，應論以共同正犯。原審法院判決因認被告陳文峰部分犯行罪
    證明確予以論科固非無見，惟查被告當時無業，受託解體汽車依被告所供共計有
    十輛，每輛二至三萬元，顯係以此為職業並賴以為生，原審疏未詳查，認非常業
    自有違誤，公訴人據此上訴認量刑太輕為有理由，自應由本院將被告陳永峰部分
    撤銷改判。爰審酌被告之素行資料、犯罪之動機、目的、手段、參與之情節輕重
    、犯罪所生之損害，及犯罪後態度等一切情狀，量處有期徒刑貳年，以示儆懲。
    扣案之砂輪機一台、電動鋸一台、大型板手一台、套筒一組、套筒板手八支、活
    動板手八支、螺絲起子十支、鐵鎚二支、油壓剪刀一支、小型油壓剪刀一支、Ｔ
    型板手十三支、大型Ｔ型板手三支、剪刀五支、鉗子五支、六角螺絲起子二支、
    梅花板手六支、萬能鑰匙一支、千斤頂四座為被告丙○○所有，業據其坦承在卷
    ，且供其犯罪之用，應依刑法第三十八條第一項第二款沒收（其餘扣案物品為被
    害人所有，業已發還，爰不諭知沒收）。復查被告丙○○前雖曾有違反麻醉藥品
    管理條例之罪，經判處有期徒刑參月，於八十四年二月十七日執行完畢，執行完
    畢後五年內未曾犯罪，故尚難認被告有犯罪習慣，是不予宣告強制工作，併此敘
    明。
據上論斷，應依刑事訴訟法第三百六十九條第一項前段、第三百六十四條、第二百九
十九條第一項前段，刑法第二十八條、第二百五十條、第三百四十九條第二項、第三
百五十四條、第五十五條、第三十八條第一項第二款，罰金罰鍰提高標準條例第一條
前段，判決如主文。
本案經檢察官王碧霞到庭執行職務。
中    華    民    國      九十      年      十      月      二十九      日
                                  臺灣高等法院臺南分院刑事第四庭
                                      審判長法官  陳    義    仲
                                            法官  徐    財    福
                                            法官  宋    明    蒼
右正本證明與原本無異。
如不服本判決，應於判決送達後十日內向本院提出上訴狀，其未敘述理由者並應於提
出上訴狀後十日內向本院補提理由書（應附繕本)。
                                      法院書記官  余    素    美
中    華    民    國      九十      年      十      月        三十      日
附錄法條：
刑法第三百四十九條第二項：搬運、寄藏、故買贓物或為牙保者，處五年以下有期徒
                          刑、拘役或科或併科一千元以下罰金。
第三百五十條：以犯前條之罪為常業者，處六月以上五年以下有期徒刑，得併科三千
              元以下罰金。


司法院資訊處製作；財團法人民間司法改革基金會備份。
